# 请教陈版主，长期待摊费用核算的问题

提问人：411289431 时间：2017-02-14 21:53:01
1 、一年以上的房租费能否在长期待摊费用中核算？ 2 、一年以上的授权费放在长期待摊费用还是无形资产中核算？如果不合理应该放在什么科目中进行核算？ 3 、一年以内的授权费能否放在长期待摊费用中核算？如果不能应该放入什么科目比较合理？

回答人：chenyiwei
1 、预付一年以上的房租可以列入长期待摊费用。 2 、多数是作为无形资产核算。 3 、其他流动资产。